【裁判字號】    98,交抗,576
【裁判日期】    980217
【裁判案由】    違反道路交通管理處罰條例
【裁判全文】
臺灣高等法院交通事件裁定             98年度交抗字第576號
抗  告  人
即受處分人  甲○○
上列抗告人因違反道路交通管理處罰條例案件，不服臺灣桃園地
方法院中華民國97年12月31日所為裁定（97年度交聲字第1523號
），提起抗告，本院裁定如下：
    主  文
原裁定撤銷，發回臺灣桃園地方法院。
    理  由
一、抗告意旨略以：原則應不會有2 張裁決書，其確有2 張，而
    日期卻一模一樣，不是有錯嗎；第一張其親自到監理所領取
    ，但承辦人員不在，由其他人員從電腦印給其但無附件，因
    此要其與承辦人連絡，但其與承辦人連絡後卻說未收到公文
    資料，之後其催了2 、3 次，承辦人說聲明異議會以寄給其
    的公文函上日期為準，因此監理所承辦人於97年9 月5 日寄
    出，公文函上註明97年10月6 日以前提出異議即可（文件是
    97年9 月5 日送出給其）；其請教過多位警察都說固定照相
    只照汽車，根本無法照機車，且固定照相照車牌距離一樣，
    不會因速度快慢而不同，機車違規除非警察攔檢開罰，否則
    沒聽說固定照相照機車，還照車牌不清楚必須放大還看不清
    楚而遭開罰等語。
二、原裁定以：本件受處分人如欲聲明異議，應於接到裁決書（
    97年8 月25日）之翌日起20日內，即於97年9 月15日以前提
    出（同年月14日為星期日，依法院訴訟當事人在途期間標準
    第2 條規定，加計在途期間1 日，於同年月15日屆滿，無再
    以休息日之次日代之之問題）。惟受處分人遲至97年9 月19
    日始向臺灣桃園地方法院提出聲明異議狀，有該院上開收狀
    日期戳章之聲明異議狀1 份附卷可查，則受處分人之聲明異
    議顯已逾越法定期間，且無從補正，其聲明異議不合法，應
    予駁回。
三、按受處分人不服道路交通管理處罰條例第8 條主管機關所為
    之處罰，得於接到裁決書之翌日起20日內，向管轄地方法院
    聲明異議，道路交通管理處罰條例第87條第1 項案件處理辦
    法第18條固定有明文。惟本件受處分人分別執有2 份交通部
    公路總局新竹區監理所於97年8 月25日裁決之壢監裁字第裁
    53-D00000000號違反道路交通管理事件裁決書，有該2 張裁
    決書在卷可稽（見原審卷第4 頁、第31頁），再參酌桃園縣
    政府警察局97年8 月20日桃警交字第0970078796號函上公路
    總局中壢監理站相關收繕、發文、歸檔等章戳日期均為95年
    9 月5 日，有該函在卷可憑（見原審卷第17頁），顯見公路
    總局中壢監理站係在95年9 月5 日始接獲該桃園縣政府警察
    局桃警交字第0970078796號函，而中壢監理站又係據該桃警
    交字第0970078796號函為本，始作成95年9 月5 日竹監壢字
    第0973006491號函之結論，故公路總局中壢監理站是否前於
    97年8 月25日確實已將本件交通違規案件處理完畢，並送達
    系爭裁決書給受處分人，實堪存疑。受處分人所稱一張係其
    親自到監理所後，由該所人員列印但無附件（相片），另一
    張係其與承辦人連絡，經承辦人收受相關文件處理後，於97
    年9 月5 日與交通部公路總局新竹區監理所中壢監理站95年
    9 月5 日竹監壢字第0973006491號函一同寄交之情，並非不
    可採信；況上開竹監壢字第0973006491號函中說明第三點亦
    載明「台端若對本案仍有其他疑義，請於97年10月6 日前以
    司法狀紙一份連同裁決書及其他足資佐證資料，掛號郵寄送
    達本站轉交或逕寄地方法院交通法庭審理，以維權益」（見
    原審卷第4 頁、第31頁）。受處分人於97年9 月19日即向原
    審聲明異議，是否逾期，非無疑義。抗告意旨指稱原法院就
    異議期間裁定不當，非無理由，自應將原裁定撤銷發回原法
    院再為研酌後，更為適當之處理。
四、據上論結，應依道路交通案件處理辦法第26條，刑事訴訟法
    第413 條前段，裁定如主文。
中    華    民    國    98    年    2     月    17    日
            刑事第十五庭  審判長法  官  吳昭瑩
                                法  官  張傳栗
                                法  官  李正紀
以上正本證明與原本無異。
不得再抗告。
                                書記官  鄭信昱
中    華    民    國    98    年    2     月    18    日


司法院資訊處製作；財團法人民間司法改革基金會備份。
